最高法院刑事判決　　　　　　　一○○年度台非字第二四一號
上　訴　人　最高法院檢察署檢察總長
被　　　告　林○○
上列上訴人因被告竊盜案件，對於台灣板橋地方法院中華民國九
十八年一月十日（上訴人誤載為九十七年十二月十日，應予更正
）第一審確定簡易判決（九十七年度簡字第一○八一六號，聲請
簡易判決處刑案號：台灣板橋地方法院檢察署九十七年度偵字第
二六七三三號），認為違法，提起非常上訴，本院判決如下：
    主  文
原判決撤銷。
林○○踰越牆垣竊盜未遂，處有期徒刑伍月，如易科罰金，以新
臺幣壹仟元折算壹日。
扣案之手電筒壹支沒收。
    理  由
非常上訴理由稱：「按受徒刑之執行完畢，或一部之執行而赦免
後，五年以內故意再犯有期徒刑以上之罪者，始為累犯，刑法第
四十七條定有明文。查本件原判決以被告林○○前於民國八十八
年間，因違反兒童及少年性交易防制條例案件，經台灣高等法院
以九十一年度少連上更(二)字第二六號判決判處有期徒刑五年，併
科罰金新台幣三萬元確定。又因竊盜案件，經台灣桃園地方法院
以九十四年度簡字第一二五號判決判處有期徒刑三月確定。復因
詐欺案件，經同法院以九十二年度簡字第八六號判決判處有期徒
刑六月確定。上開三案罪刑經裁定減刑後，經同法院以九十七年
度聲字第二六九三號裁定應執行有期徒刑五年二月確定，嗣於九
十六年三月二十八日假釋出監並付保護管束，迄至九十七年八月
十五日保護管束期滿未經撤銷，視為執行完畢。猶於九十七年九
月十日二十一時十分許，犯本件竊盜罪，因論以累犯罪責，固非
無見。惟被告又於九十七年四月二十七日十三時許之假釋期間再
犯竊盜罪，經台灣板橋地方法院於九十七年十月二十三日，以九
十七年度簡字第六二一○號判決判處有期徒刑五月，並於同年十
一月二十四日確定（見原審卷第一三頁附台灣高等法院被告前科
紀錄表），嗣經撤銷假釋執行殘刑，有法務部九十八年三月十六
日法矯決字第0980010553號函可稽，是被告於犯本件竊盜罪時，
前所犯詐欺等罪並未執行完畢，依首開說明，應不構成累犯。雖
原審於法務部撤銷假釋前判決，但依卷附被告前科紀錄表所載，
被告於假釋期間再犯竊盜罪經判處有期徒刑五月，其假釋應將被
撤銷，而不構成累犯。乃原審竟未依職權調查，逕為累犯之判決
，自有應調查之證據未予調查，及判決適用法則不當之違背法令
。案經確定，且於被告不利，爰依刑事訴訟法第四百四十一條、
第四百四十三條提起非常上訴，以資糾正」等語。
本院按，判決不適用法則或適用不當者，為違背法令，刑事訴訟
法第三百七十八條定有明文。次按刑法第四十七條第一項規定累
犯之成立，必須曾受徒刑之執行完畢，或一部之執行而赦免後，
五年以內故意再犯有期徒刑以上之罪者，始足當之。所謂執行完
畢，其在監執行期滿者，固不待言；如係經假釋出獄者，須在有
期徒刑所餘刑期內未經撤銷假釋者，其未執行之刑，始得以已執
行論。如其為二以上徒刑併執行者，假釋所定最低應執行之期間
，合併計算之；其所餘刑期，亦應合併計算，此觀刑法第七十九
條第一項前段、第七十九條之一第一項、第三項之規定甚明。經
查，被告前因違反兒童及少年性交易防制條例、詐欺及竊盜案件
（下稱三罪），分別經法院判處有期徒刑五年、六月及三月確定
，合併執行至九十六年三月二十八日假釋出監並付保護管束（嗣
詐欺及竊盜部分均合於中華民國九十六年罪犯減刑條例第二條第
二項之規定，視為已減其宣告刑；台灣桃園地方法院依檢察官之
聲請，就被告違反兒童及少年性交易防制條例及詐欺部分裁定應
執行有期徒刑五年二月）。惟因被告於假釋期間內九十七年四月
二十七日再犯竊盜罪，經台灣板橋地方法院於同年十月二十三日
，以九十七年度簡字第六二一○號判決判處有期徒刑五月，於同
年十一月二十四日確定，被告之假釋因而經法務部撤銷，尚有殘
刑一年三月又十七日未執行完畢，有被告之前案紀錄表及台灣桃
園地方法院九十六年度聲字第六七六號、同法院九十七年度聲字
第二六九三號裁定可稽。則被告手持己有之手電筒，於九十七年
九月十日二十一時十分許，踰越圍牆（牆垣）犯本件竊盜（未遂
）罪時，前所犯三罪，並未執行完畢，依首開說明，應不構成累
犯。原審未及調查，誤被告所犯三罪，已於九十七年七月十五日
因假釋期滿未經撤銷，視為執行完畢，進而以被告係於執行完畢
五年以內再犯本件竊盜罪，合乎累犯之要件，而適用刑法第三百
二十一條第二項、第一項第二款、第二十五條第二項、第四十一
條、第三十八條第一項第二款，論被告以逾（踰）越牆垣竊盜未
遂罪，並依刑法第四十七條規定，以累犯加重其刑，量處有期徒
刑六月，顯有適用法則不當之違法。案經確定，且對被告不利，
非常上訴意旨執以指摘，洵有理由，應由本院將原判決撤銷改判
，諭知如主文第二、三項所示之刑及易科罰金之折算標準，以資
救濟。
據上論結，應依刑事訴訟法第四百四十七條第一項第一款但書，
刑法第三百二十一條第二項、第一項第二款、第二十五條第二項
、第四十一條、第三十八條第一項第二款，判決如主文。
中    華    民    國  一○○  年    八    月  二十四  日
                      最高法院刑事第十二庭
                          審判長法官  黃  正  興  
                                法官  林  秀  夫  
                                法官  許  錦  印  
                                法官  林  瑞  斌  
                                法官  謝  靜  恒  
本件正本證明與原本無異
                                      書  記  官  
中    華    民    國  一○○  年    八    月   三十   日
                                                      K

附錄論罪科刑法條
刑法第三百二十一條第二項
前項之未遂犯罰之。
刑法第三百二十一條第一項第二款
犯竊盜罪而有下列情形之一者，處六月以上、五年以下有期徒刑
，得併科新台幣十萬元以下罰金：
二、毀越門扇、牆垣或其他安全設備而犯之者。